zh-CN: 垃圾处理器塞子类型: 批量进料式; 磁吸式; 防溅罩; 标准型; 其他
el: Τύπος πώματος τεμαχιστή απορριμμάτων: Τμηματικής τροφοδοσίας; Μαγνητικό; Με προστατευτικό πιτσιλίσματος; Τυπικό; Άλλο
sv: Typ av propp till matavfallskvarn: Batchmatning; Magnetisk; Stänkskydd; Standard; Övrigt
tr: Çöp öğütücü tıpası stili: Toplu beslemeli; Mıknatıslı; Sıçrama koruyucu; Standart; Diğer
da: Proptype til affaldskværn: Indføring med større mængde; Magnetisk; Stænkbeskytter; Standard; Andet
sk-SK: Štýl zátky na drvič odpadu: Podávanie po dávkach; Magnetický; Ochranný kryt proti striekajúcej vode; Štandardná; Iné
ja: 生ごみ処理機ストッパーのスタイル: バッチフィード; 磁気; スプラッシュガード; スタンダード; その他
pt-PT: Estilo de tampa para triturador de lixo: Alimentação por lotes; Magnético; Proteção contra salpicos; Padrão; Outro
th: รูปแบบจุกปิดเครื่องกำจัดขยะ: ฟีดแบบแบตช์; แม่เหล็ก; แผ่นป้องกันน้ำกระเด็น; มาตรฐาน; อื่นๆ
pl: Zatyczka do utylizatora odpadów: Z podajnikiem wsadowym; Magnetyczne; Osłona przeciwbryzgowa; Standard; Pozostałe
hu: Hulladékledobó dugó stílusa: Tömeges adagolás; Mágneses; Fröccsenésvédő; Normál; Egyéb
cs: Styl zátky: Dávkový drtič; Magnetické; Ochranný kryt proti postříkání; Standardní; Jiné
de: Stoppvorrichtung für Abfallzerkleinerer: Stückweiser Betrieb; Magnetisch; Spritzschutzzubehör; Standard; Sonstiges
fr: Style de bouchon du broyeur d’évier: Alimentation par lots; Magnétique; Anti-éclaboussures; Standard; Autre
nl: Afvalverwijderingsstop: Batchtoever; Magnetisch; Spatscherm; Standaard; Overig
zh-TW: 廚餘處理機塞蓋樣式: 批次進料; 磁性; 防濺罩; 標準; 其他
sl-SI: Slog zamaška za odlaganje smeti: Serijsko podajanje; Magnetno; Zaščitni pokrov; Standardna; Druga
ru: Тип пробки измельчителя: Для порционной загрузки; Магнитная; Для защиты от брызг; Стандартная; Другая
en: Garbage disposal stopper style: Batch feed; Magnetic; Splash guard; Standard; Other
it: Stile del tappo dello smaltitore dei rifiuti: Alimentazione a carico intermittente; Magnetico; Paraspruzzi; Standard; Altro
lt-LT: Maisto atliekų smulkintuvo kamščio tipas: Pakopinis padavimas; Magnetinis; Apsauga nuo taškymosi; Standartinis; Kita
ko: 음식물 처리기 스토퍼 스타일: 뚜껑 작동식; 자기식; 스플래시 가드; 표준; 기타
es: Estilo de tapón para el triturador de desechos: Triturador; Magnético; Protector antisalpicaduras; Estándar; Otros
vi: Kiểu nút chặn máy xử lý rác: Cấp theo lô; Từ tính; Tấm Chắn Bắn Nước; Tiêu chuẩn; Khác
nb: Stopperstil for kjøkkenavfallskvern: Partiforing; Magnetisk; Sprutbeskyttelse; Standard; Annet
hr-HR: Stil čepa za drobilicu smeća: Skupni otvor; Magnet; Štitnik protiv prskanja; Standardno; Ostalo
ro-RO: Model de dop pentru tocătorul de deșeuri alimentare: Alimentare în loturi; Magnetic; Protecție la stropire; Standard; Altele
bg-BG: Стил на запушалката на мелачката за отпадъци: Пакетно подаване; Магнитно; Предпазител срещу пръски; Стандартно; Друго
fi: Jäteastian tulpan tyyli: Syöttö erissä; Magneettinen; Roiskesuoja; Tavallinen; Muu
pt-BR: Estilo do tampão para triturador de lixo: Acionamento por lote; Magnética; Protetor contra respingos; Padrão; Outro